最高法院民事裁定　　　　　　　一○○年度台上字第八二六號
上　訴　人　王歧正
被 上訴 人　台灣土地銀行股份有限公司
法定代理人　王耀興
上列當事人間請求損害賠償等事件，上訴人對於中華民國九十九
年十一月三十日台灣高等法院第二審判決（九十九年度上字第九
○八號），提起上訴，本院裁定如下：
    主  文
上訴駁回。
第三審訴訟費用由上訴人負擔。
    理  由
本件上訴人具有律師資格，有律師證書可稽，依民事訴訟法第四
百六十六條之一第一項規定，其提起第三審上訴，毋庸委任律師
為訴訟代理人，先予敘明。
次按上訴第三審法院，非以原判決違背法令為理由，不得為之。
又提起上訴，上訴狀內應記載上訴理由，其以民事訴訟法第四百
六十九條所定事由提起第三審上訴者，應於上訴狀內表明原判決
所違背之法令及其具體內容、暨依訴訟資料合於該違背法令之具
體事實。其依同法第四百六十九條之一規定提起上訴者，並應具
體敘述為從事法之續造、確保裁判之一致性或其他所涉及之法律
見解具有原則上重要性之理由。同法第四百六十七條、第四百七
十條第二項分別定有明文。而依同法第四百六十八條規定，判決
不適用法規或適用不當者，為違背法令；依同法第四百六十九條
規定，判決有該條所列各款情形之一者，為當然違背法令。是當
事人提起第三審上訴，如合併以同法第四百六十九條及第四百六
十九條之一之事由為上訴理由時，其上訴狀或理由書應表明該判
決所違背之法令條項，或有關判例、解釋字號，或成文法以外之
習慣或法理等及其具體內容，暨係依何訴訟資料合於該違背法令
之具體事實，並具體敘述為從事法之續造、確保裁判之一致性或
其他所涉及之法律見解具有原則上重要性之理由。如未依上述方
法表明，或其所表明者與上開法條規定不合時，即難認為已合法
表明上訴理由，其上訴自非合法。本件上訴人對於原判決提起第
三審上訴，雖以該判決違背法令為由，惟核其上訴理由狀所載內
容，係就原審取捨證據及認定事實之職權行使暨贅述理由，指摘
其為不當，並就原審所為論斷，泛言未論斷或論斷違法，而非表
明該判決所違背之法令及其具體內容，暨依訴訟資料合於該違背
法令之具體事實；亦非具體敘述為從事法之續造、確保裁判之一
致性或其他所涉及之法律見解具有原則上重要性之理由，難認其
已合法表明上訴理由。依首揭說明，應認其上訴為不合法。末按
私人之印章，由自己使用為常態，被人盜用為變態，主張變態事
實之當事人，自應就此印章被盜用之事實負舉證之責任。上訴人
就台灣板橋地方法院（下稱板橋地院）九十年度促字第六三六○
號支付命令（下稱系爭支付命令）經於民國九十年二月十九日為
送達之送達證書上應受送達人處，已於事實審自承蓋有其印鑑章
，此係其擔任訴外人恒慧科技工程股份有限公司（下稱恒慧公司
）負責人所使用之印鑑章等情；被上訴人另抗辯：「原告（指上
訴人）主張送達證書被人盜蓋，應負舉證責任，否則該送達應屬
合法送達」等語（分見一審卷四、三○至三一、一○九頁、原審
卷三六頁背面，一審卷一六○頁背面）。系爭支付命令之送達對
於上訴人已發生送達效力，為原審認定之事實，並經板橋地院核
發確定證明書在案。又連帶保證為保證契約之一種，當事人雙方
倘就保證人願與主債務人負同一清償責任有意思之合致，即非不
得成立。觀諸卷附八十九年九月二十八日「授信申請書」之申請
人係恒慧公司，申請金額為週轉金新台幣（下同）五百萬元、進
口開狀美金及出口押匯美金各二十萬元，連帶保證人為上訴人及
訴外人方仁杰等二人（下稱上訴人等）；同年十月七日兩造所簽
訂授信約定書第一條約明所稱一切債務係指立約人即上訴人對被
上訴人所負之票據及保證等債務，恒慧公司及上訴人等並立具同
意書載明向被上訴人融資一千八百萬元及約定在綜合額度內混合
循環動用，同日恒慧公司及上訴人等共同簽發面額一千八百萬元
之本票乙紙交付被上訴人；同年十月十一日借款人恒慧公司法定
代理人王歧正簽具請領貸款書向被上訴人申請撥付週轉金五百萬
元（見一審卷一一至一三、一七至一八、六三、六四頁、原審卷
八二頁）。原審以系爭支付命令應已具備執行名義之形式上效力
，被上訴人得聲請法院強制執行；且上訴人為恒慧公司向被上訴
人上開借款五百萬元之連帶保證人，恒慧公司自八十九年十二月
七日起即未依約清償本息，嗣經台灣台北地方法院於九十一年六
月二十六日核發債權憑證，被上訴人就恒慧公司貸款資料依主管
機關財政部函示向財團法人金融聯合徵信中心列報，並無因故意
過失不法侵害上訴人之信用人格權。因認上訴人依強制執行法第
十四條關於債務人異議之訴規定及侵權行為之法律關係，對被上
訴人為系爭請求，尚屬無據，而維持第一審所為上訴人敗訴之判
決，駁回其上訴，難謂有何違背法令，附此敘明。
據上論結，本件上訴為不合法。依民事訴訟法第四百八十一條、
第四百四十四條第一項、第九十五條、第七十八條，裁定如主文
。
中    華    民    國  一○○  年    五    月  二十六  日
                      最高法院民事第六庭
                          審判長法官  陳  淑  敏  
                                法官  陳  國  禎  
                                法官  簡  清  忠  
                                法官  王  仁  貴  
                                法官  林  大  洋  
本件正本證明與原本無異
                                      書  記  官  
中    華    民    國  一○○  年    六    月    七    日
                                                     m